臺灣高等法院刑事判決　　　　　　　　　　　　　　九十一年度上訴字第三三五號
　　上　訴　人
　　即　被　告　丙○○
　　選任辯護人　吳國輝
　　上　訴　人
　　即　被　告　甲○○
　　選任辯護人　林健智
右上訴人即被告等因違反槍砲彈藥刀械管制條例等案件，不服臺灣宜蘭地方法院九十
年度訴字第七三號，中華民國九十年十一月二十日第一審判決（起訴案號：臺灣宜蘭
地方法院檢察署九十年度偵字第一九號）提起上訴，本院判決如左：
    主  文
原判決關於丙○○部分撤銷。
丙○○未經許可，寄藏手槍，處有期徒刑伍年貳月，併科罰金新台幣玖萬元，罰金如
易服勞役，以銀元參佰元即新臺幣玖佰元折算壹日；又共同未經許可，持有手槍，處
有期徒刑伍年貳月，併科罰金新台幣玖萬元，罰金如易服勞役，以銀元參佰元即新臺
幣玖佰元折算壹日，扣案製式九０手槍壹枝（含彈匣，槍枝管制編號0000000
000號）及製式左輪手槍壹枝（槍枝管制編號0000000000號）均沒收之
。應執行有期徒刑玖年肆月，併科罰金新台幣壹拾陸萬元，罰金如易服勞役，以銀元
參佰元即新臺幣玖佰元折算壹日，扣案製式九０手槍壹枝（含彈匣，槍枝管制編號0
000000000號）及製式左輪手槍壹枝（槍枝管制編號0000000000
號）均沒收之。
其他上訴駁回。
    事  實
一、丙○○明知未經許可，不得無故持有具殺傷力之手槍及子彈，竟於民國（下同）
    八十八年底某日間在台中縣某處吳連科（已死亡）處收受具有殺傷力之制式九０
    手槍一枝（含彈匣）、九０手槍子彈二顆、制式左輪手槍一枝及左輪手槍子彈十
    顆，並受託將之寄藏；另於八十九年十二月十三日晚間，丙○○、甲○○、王志
    瑞等人於閒聊中談及丙○○與乙○○之間曾因丙○○與乙○○之女交往過程中，
    因細故發生糾紛，丙○○遭乙○○毆傷之不悅往事加上之前所飲用之酒精影響作
    祟（未達酒醉），丙○○與甲○○二人便因此心生教訓、恐嚇之動機，二人基於
    共同犯意聯絡，由丙○○駕駛車牌號碼Ｒ五─ＯＯ二七號自用小客車搭載甲○○
    及不知情之王志瑞（另為不起訴處分），接續於同日二十三時三十七分許，先後
    共同持槍至乙○○位於宜蘭縣冬山鄉○○路六一五號住處，由甲○○下車按鈴尋
    找乙○○理論未果，丙○○便持前揭二把制式手槍朝大門連開四槍警告，後得知
    乙○○可能在宜蘭縣冬山鄉二二一號其所經營之「新卉」花店，二人便又駕車前
    往「新卉」花店前，並且朝天花板開一槍警告，致使乙○○之家人心生畏懼，二
    人事後將該二把制式手槍及彈殼十顆置於宜蘭縣三星鄉○○路六六之四七號住處
    附近田地內，嗣於八十九年十二月十五日經警循線查獲，並扣得前揭手槍二把及
    彈殼十二枚。
二、案經宜蘭縣警察局羅東分局報請臺灣宜蘭地方法院檢察署檢察官偵查起訴。
    理  由
一、訊據上訴人即被告丙○○及甲○○對於右揭時先後前往乙○○之住處及花店等事
    實固坦承不諱，惟均矢口否認有開槍恐嚇乙○○及其家人之犯行，丙○○辯稱：
    當天於乙○○住處及花店二地，分別是由甲○○及王志瑞二人開槍，其並未開槍
    ，至於警訊及偵查中雖供述於乙○○住處及花店之槍響是其所擊發，但當時是因
    為朋友幫其出氣，不想因為自己與乙○○之糾紛而累及王志瑞，因此於警、偵訊
    中所為不利於己之供述並不實在云云；甲○○辯稱：當天晚上約八點多渠等四人
    （王志瑞、黃建文、丙○○及伊）共喝高梁酒一瓶，喝完酒後到朋友家中泡茶，
    期間聊到乙○○打丙○○的事情，後來就是要去乙○○家找他理論，槍是丙○○
    拿出來時伊才知道，後來到乙○○家中伊下去按電鈴，問乙○○是否在家，屋內
    的人答稱乙○○在花店，伊均係事後才得知丙○○要開槍，且當時曾經制止丙○○云云。選任辯護人則以：被告甲○○不知丙○○交予伊持有之手槍為何種手槍
    ，僅知所持有之物具手槍外形，對於其性能究屬手槍或改造手槍並無認識；伊對
    於丙○○所持有之原廠槍枝乃逾越犯意聯絡之外，不應論以槍砲彈藥刀械管制條
    例第七條第四項之共同正犯云云；另指定辯護人（業經本院撤銷指定在案）則以
    ：被告丙○○稱該二把槍係三年前吳連科在台中將之裝入背包內交給伊，吳連科
    死後伊才將背包打開，始發現其中有二把手槍，當初係吳要伊幫忙保管，並未交
    代要何時取回，伊後來發現槍枝後並未交給警方云云，則被告受友人託付之時，
    原不知係槍彈，自無寄藏槍彈之認識與意欲，至多僅成立單純持有手槍罪云云置
    辯。
二、經查：
（一）本件查獲之槍彈，前曾經檢察官送內政部警政署刑事警察局以性能檢驗法、試
      射法及顯微鏡比對法鑑定，鑑定結果以該二槍枝分別係：「送鑑製式九０手槍
      一枝（含彈匣，槍枝管制編號0000000000號），認係美國ＳＭＩＴ
      Ｈ＆ＷＥＳＳＯＮ廠製，ＳＷ三八Ｏ型，口徑Ｏ、三八Ｏ吋之制式半自動手槍
      ，槍號為ＲＡＡ一六三三，槍管內具有陸條左旋來復線，機械性能良好，認具
      有殺傷力」；「送鑑製式左輪手槍一支（槍枝管制編號0000000000
      號），認係巴西ＴＡＵＲＵＳ廠製八五ＣＨ型口徑Ｏ、三八吋之製式轉輪手槍
      ，槍號ＯＨ四八二二八，槍管內具伍條右旋來復線，機械性能良好，認具殺傷
      力」、「子彈十顆係已擊發之制式Ｏ、三八吋口徑子彈彈殼，是由送鑑定制式
      左輪手槍所擊發」、「子彈二顆是已擊發之口徑Ｏ、三八吋子彈彈殼，是送鑑
      定制式九０手槍所擊發」等情，有該局九十年一月十日（八九）刑鑑字第二Ｏ
      一五三Ｏ號鑑驗通知書一紙附卷可稽（參見偵查卷第六四頁、第六五頁）。惟
      查選任辯護人就送鑑之二把槍枝究係「制式槍枝」或「改造槍枝」，以及二者
      之判斷標準仍有疑義，經本院函查結果，該局覆以：「查『制式槍枝』係指（
      各國）合法武（兵）器工廠，為殺敵、獵物、攻擊、防禦等目的所生產、製造
      之各類槍械之意。槍枝管制編號0000000000槍枝，係美國ＳＭＩＴ
      Ｈ＆ＷＥＳＳＯＮ廠製ＳＷ三八Ｏ型，口徑Ｏ、三八Ｏ吋之制式半自動手槍；
      槍枝管制編號0000000000槍枝，係巴西ＴＡＵＲＵＳ廠製八五ＣＨ
      型，口徑Ｏ、三八吋之製式轉輪手槍，兩者均為合法之武（兵）器工廠所製造
      之手槍，非為來函指稱之『改造手槍』」，亦有該局九十一年三月一日刑鑑字
      第０九一００二五九二九號函在卷足憑（參見本院卷第三二頁），是本件系爭
      之二枝手槍，均為槍砲彈藥刀械管制條例第七條第一項所列之重型槍砲，已無
      疑義。
（二）另右揭事實業據被告丙○○於偵查中及原審調查程序中供承：「：：：黃建文
      提起我在當時與乙○○的女兒交往時，遭到乙○○反對，被乙○○找人一起來
      打我的事，心裡越想越氣，加上又喝了酒，便持槍載著甲○○及王志瑞二人，
      直接開到乙○○位於太和路六一五號住處，到達後甲○○和我一起下車，王志
      瑞醉倒在後座，我請甲○○叫門，並問乙○○是否在家，便聽到二樓有女聲說
      不在，我便手持雙槍朝大門開了四槍，開完後馬上到新卉花店，朝騎樓天花板
      又開了一槍」等語（參見偵查卷附八十九年十二月十六日警訊筆錄，第五頁反
      面）、「：：：由我開車，甲○○坐副駕駛座，王志瑞坐後座，在車上我告訴
      甲○○要去乙○○家中開槍」、「（你在開槍時甲○○有無制止？）無」（參
      見偵查卷附八十九年十二月十六日訊問筆錄，第四六頁反面、第四七頁反面）
      、「案發後槍有交給甲○○保管」（原審卷附九十年六月二十二日訊問筆錄，
      第三三頁）、「：：：到乙○○家中發現乙○○不在家，但知道樓上有人，所
      以就到車上拿出兩把槍對他家鐵門共開四槍，左右手各擊發二槍，當時樓上有
      人說乙○○在花店，開完槍我就到花店，到花店也找不到乙○○，就用扣案之
      左輪手槍對空擊發一槍，當時實在很生氣，有喝點酒且被朋友譏笑所以才會開
      槍」（原審卷附九十年六月二十二日訊問筆錄，第三四頁）等語綦詳；另同案
      被告甲○○供稱：「當時是丙○○提議要到乙○○家中及花店開槍，槍枝是丙○○拿出來」（偵查卷附八十九年十二月十六日警訊筆錄，第一０頁反面、第
    一一頁正面）、「：：：到乙○○家時是丙○○叫我下車按電鈴，：：：丙○○就下車開槍，我就跑上車，後來又到冬山花店開槍：：：」（偵查卷附八十
      九年十二月十六日訊問筆錄，第四八頁正、反面）等語；再輔以證人黃宛萍於
      警訊中證稱：「尚未開槍前，我聽見汽車開門聲音，我從二樓打開落地窗往下
      看，並詢問是何人？對方回答要找『黑狗』（我父親乙○○綽號），我回答說
      『黑狗』不在家，對方又問說他人在哪裡，我說他人在花店，：：：此時旁邊
      有一人罵髒話，然後開了一槍，我就趕快跑進去，之後就一連串槍聲」等語（
      參見偵查卷附八十九年十二月十四日警訊筆錄，第一八頁反面、第一九頁正面
      ），綜上所述，被告二人連續警訊、偵查中及原審調查程序之供述與證人黃宛
      萍對於案件經過陳述所言大致相符，是本件犯罪經過應堪認定，而由被告丙○○供述及被告甲○○於警訊中供述得見，本件被告甲○○對於持槍前往開槍一
      事於事先知悉，且於乙○○家中亦有代為鳴按門鈴以便確定乙○○是否在家之
      行為，是應足以認定被告二人對於持有槍枝及恐嚇之犯行具有犯意聯絡與行為
      分擔。選任辯護人雖以：被告甲○○不知丙○○交予伊持有之手槍為何種手槍
      ，僅知所持有之物具手槍外形，對於其性能究屬手槍或改造手槍並無認識；伊
      對於丙○○所持有之原廠槍枝乃逾越犯意聯絡之外，不應論以槍砲彈藥刀械管
      制條例第七條第四項之共同正犯等語為辯，然查被告甲○○於警訊中陳稱：「
      ：：：當時丙○○就載我和阿瑞到太和路六一五號乙○○家中，叫我下車按電
      鈴，我一走出來，丙○○就拿其中一把制式手槍朝門口射擊（幾槍不清楚），
      隨即上車離去，又至乙○○花店門口前，丙○○再度拿其中一把制式手槍朝門
      口開槍，隨即離開：：：」等語（參見偵查卷附八十九年十二月十六日警訊筆
      錄，第一一頁反面），足見伊於丙○○開槍時即已明知該二把槍枝係屬制式手
      槍，伊就丙○○持有二把制式手槍乙節顯然在渠等犯意聯絡之內，況本件扣案
      之二把手槍，係被告甲○○帶同警方起獲，被告甲○○甚且知悉槍枝係從被告
      丙○○台中叔叔那裡得來，亦據被告甲○○於警訊時供明在卷（參見偵查卷附
      八十九年十二月十六日警訊筆錄，第一二頁），姑不論伊所供之槍枝來源係自
      被告丙○○叔父之處得來是否正確（按：應係吳連科交予丙○○寄藏保管，有
      如前述），被告丙○○必曾就槍枝來源乙節告知甲○○，應無疑義，而扣案之
      槍枝係被告甲○○帶同警方所起獲，衡諸常理，若謂被告甲○○不知槍枝之種
      類，孰人能信？綜上等情，被告甲○○辯稱槍是丙○○拿出來時伊才知道云云
      ，以及選任辯護人前開所辯被告甲○○不知丙○○交予伊持有之手槍為何種手
      槍云云，均不足採。另雖證人王志瑞於原審審理中證述：在乙○○家外是由甲○○開槍，在花店是由伊所開槍云云（參見原審卷附九十年十一月六日審判筆
      錄，第一０一頁），然由被告二人所言得知，王志瑞當時處於酒醉狀態，此亦
      經台灣宜蘭地方法院檢察署檢察官為不起訴處分，是證人王志瑞於原審所為證
      言應係事後迴護被告丙○○之詞，不足採信，另被告丙○○事後大幅更易前詞
      ，顯屬事後卸責之詞，亦難採信。至被告丙○○雖於原審調查中辯稱吳連科將
      背包交給伊保管時，伊不知其中有手槍云云（參見原審卷附九十年六月二十二
      日訊問筆錄，第三三頁），惟查被告丙○○既受吳連科之託保管其物，焉有不
      知背包內為何物之理？況吳連科將手槍交由他人保管，必不願槍枝為警查獲，
      衡情當會對被告丙○○再三叮囑務必小心藏匿，以免為其所牽累，是被告丙○○辯稱伊當時不知背包內係何物云云，顯與經驗法則相違背，自難採信；指定
      辯護人前開所辯被告丙○○並無寄藏槍彈之認識與意欲等語，亦無足採。
（三）選任辯護人於本院提出被告丙○○之父羅明吉與證人黃建文及王志瑞之對話錄
      音帶譯文，並聲請傳訊證人黃建文、王志瑞、黃宛萍，以證明被告丙○○未開
      槍云云，然查黃建文根本未曾出現於案發現場，王志瑞於案發時雖在被告車上
      ，但當時已因酒醉不醒人事，是渠二人與被告丙○○之父羅明吉之對話錄音帶
      譯文，根本不足為被告丙○○之有利證明，而證人黃宛萍於警訊中已供明未看
      見開槍之人及歹徒特徵（參見偵查卷附八十九年十二月十四日警訊筆錄，第一
      八頁反面），綜上，上開三名證人本院認均無再予傳訊之必要，附此敘明。
（四）此外，復有前開制式左輪手槍一枝、制式九０手槍一枝及彈殼等扣案可稽。本
      件事證已臻明確，被告二人犯行堪以認定。
三、核被告丙○○所為，係犯槍砲彈藥刀械管制條例第七條第四項之未經許可無故寄
    藏手槍罪、第十二條第四項之未經許可無故寄藏子彈罪、第七條第四項之未經許
    可無故持有手槍罪、第十二條第四項之未經許可無故持有子彈罪及刑法第三百零
    五條之恐嚇罪；被告甲○○所為，係犯槍砲彈藥刀械管制條例第七條第四項之未
    經許可無故持有手槍罪、第十二條第四項之未經許可無故持有子彈罪及刑法第三
    百零五條之恐嚇罪。被告二人對於槍砲彈藥刀械管制條例第七條第四項之未經許
    可無故持有手槍罪、第十二條第四項之未經許可無故持有子彈罪及刑法第三百零
    五條之恐嚇罪具有犯意聯絡、行為分擔，為共同正犯。被告丙○○以一寄藏行為
    同時觸犯槍砲彈藥刀械管制條例第七條第四項之未經許可無故寄藏手槍罪、第十
    二條第四項之未經許可無故寄藏子彈罪，及以一持有行為同時觸犯同條例第七條
    第四項之未經許可無故持有手槍罪、第十二條第四項之未經許可無故持有子彈罪
    ，均分別構成想像競合犯，應從一重之第七條第四項未經許可無故寄藏手槍罪及
    同條項之未經許可無故持有手槍罪處斷。而被告甲○○以一持有行為同時觸犯槍
    砲彈藥刀械管制條例第七條第四項之未經許可無故持有手槍罪、第十二條第四項
    之未經許可無故持有子彈罪，亦為想像競合犯，應從一重之第七條第四項未經許
    可無故持有手槍罪處斷。被告二人所犯未經許可無故持有手槍罪與恐嚇罪間，具
    有方法、結果之牽連關係，應依牽連犯之規定，從一重之未經許可無故持有手槍
    罪處斷。至被告丙○○所犯之未經許可無故寄藏手槍罪，其「寄藏」乃受人委託
    代為「保管」之行為，而其「保管」本身所為之「持有」，固係「寄藏」之當然
    結果，原應僅就「寄藏」行為為包括之評價，不應另就「持有」予以論罪（最高
    法院七十四年度台上字第三四００號判例參照），惟查被告丙○○既於寄藏前揭
    手槍後，復另行起意持槍恐嚇他人，則其另行起意意圖犯恐嚇罪後所為之「持有
    」，已非「保管」本身所為之「持有」，自難認係「寄藏」之當然結果而予以包
    括地評價，應認係另犯不同之犯罪行為（最高法院八十七年度台上字第一二０四
    號判決參照），而與前揭「未經許可無故寄藏手槍罪」分論併罰。
四、原審予被告丙○○論罪科刑，固非無見，惟查：原判決引最高法院七十四年度台
    上字第三四００號判例，以「『寄藏』之受人委託代為保管，其保管本身所為之
    『持有』，既係『寄藏』之當然結果，法律上自宜僅就『寄藏』行為為包括之評
    價，不應另就『持有』予以論罪」，認被告丙○○係犯未經許可無故寄藏手槍罪
    、未經許可無故寄藏子彈罪及恐嚇罪，已有誤會，業見前述，又原判決既認不應
    就被告丙○○持有槍、彈部分論罪，卻以「被告二人對於槍砲彈藥刀械管制條例
    第七條第四項之持有槍枝罪行、第十二條第四項持有子彈罪名及刑法第三百零五
    條之恐嚇罪具有犯意聯絡、行為分擔」，認渠二人就上開三罪成立共同正犯，亦
    有矛盾。被告丙○○上訴意旨猶執前詞否認犯罪，雖無足取，惟原判決既有前揭
    可議之處，自屬無可維持，應由本院將原判決關於丙○○部分撤銷改判。爰審酌
    被告丙○○於現今槍枝氾濫之際，猶受託寄藏槍枝，且持以恐嚇他人嚴重危害社
    會治安，惟因其一時酒後情緒失控、長期持有槍枝未據以為其他犯行，且本件亦
    未傷及他人身體、生命，及於原審及本院審理中猶砌詞狡辯等一切情狀，分別量
    處如主文所示之刑，併就所經宣告之罰金部分諭知易服勞役折算之標準，並就所
    經宣告之有期徒刑及罰金部分分別定應執行刑，且就罰金部分併諭知易服勞役折
    算之標準，以示懲儆。扣案之製式九０手槍壹枝（含彈匣，槍枝管制編號000
    0000000號）及製式左輪手槍壹支（槍枝管制編號0000000000
    號），均具有殺傷力，均係違禁物，應依刑法第三十八條第一項第一款併予宣告
    沒收之。另剩餘左輪槍彈殼十顆、半自動手槍彈殼二個及彈殼碎片二個均非屬違
    禁物，爰不予宣告沒收。
五、按槍砲彈藥刀械管制條例第十九條第一項雖規定：「犯第七條、第八條、第十條
    、第十一條、第十二條第一項至第三項、第十三條第一項至第三項之罪，經判處
    有期徒刑者，應於刑之執行完畢或赦免後，令入勞動場所，強制工作，其期間為
    三年」，惟按保安處分係對受處分人將來之危險性所為之處置，以達教化與治療
    之目的，為刑罰之補充制度，我國現行刑法採刑罰與保安處分雙軌制，要在維持
    行為責任之刑罰原則下，為強化其協助行為人再社會化之功能，以及改善行為人
    潛在之危險性格，期能達成根治犯罪原因、預防犯罪之特別目的，保安處分之措
    施亦含社會隔離、拘束身體自由之性質，其限制人民之權利，實與「刑罰」同（
    參見司法院大法官議決釋字第四七一號解釋理由書），而槍砲彈藥刀械管制條例
    第七條、第八條、第十條、第十一條、第十二條第一項至第三項、第十三條第一
    項至第三項各條本身均明定有不同程度之「刑罰」，今違反上開各條規定經判處
    有期徒刑者，不問行為人反社會危險性如何，一律應依上開規定諭知「於刑之執
    行完畢或赦免後，令入勞動場所，強制工作，其期間為三年」，而此屬保安處分
    中之強制工作既具「刑罰」之性質，已如前所述，則似係就行為人「一犯罪行為
    」分別依上述規定科處「二次刑罰」（按此部分係直接依所觸犯之罪名，再為一
    次宣告強制工作三年之「刑罰」，與依行為人個案無關犯罪行為之反社會性予以
    審酌，再諭知強制工作之情形應予區分），應已違反民主法治國家「一罪不兩罰
    」之根本原則，是槍砲彈藥刀械管制條例第十九條第一項之規定顯與憲法第八條
    相牴觸。次按保安處分中之強制工作旨在對嚴重職業性犯罪及欠缺正確工作觀念
    或無正常工作因而犯罪者，強制其從事勞動，學習一技之長及正確之謀生觀念，
    使其日後重返社會，能適應社會生活，即依個案行為人之危險性格，決定應否交
    付強制工作（以上參見司法院大法官議決釋字第四七一號解釋理由書），是在權
    衡是否應對犯罪之被告宣告強制工作時，應審酌被告是否有犯罪之習慣、以犯罪
    為常業或因遊蕩或懶惰成習而犯罪等情形，亦即應回歸刑法第九十條第一項有關
    強制工作之要件予以個案審酌。經本院審酌被告丙○○此次係因一時酒精影響情
    緒失控，一時失慮犯下本件犯行，而非有犯罪習慣之程度，亦無以犯某種犯罪為
    常業或因遊蕩、懶惰成習而犯罪之情形，依刑法第九十條第一項規定之要件，本
    件被告丙○○尚無宣告強制工作，以矯治其反社會危險性之必要，爰不另為強制
    工作之諭知，併予敘明。
六、原審以被告甲○○所為，係犯槍砲彈藥刀械管制條例第七條第四項之未經許可無
    故持有手槍罪、第十二條第四項未經許可無故持有子彈罪及刑法第三百零五條之
    恐嚇罪，認被告甲○○就上開三罪與被告丙○○具有犯意聯絡、行為分擔，為共
    同正犯，復以被告甲○○以一持有行為同時觸犯槍砲彈藥刀械管制條例第七條第
    四項之未經許可無故持有手槍罪及第十二條第四項之未經許可無故持有子彈罪，
    為想像競合犯，從一重之第七條第四項未經許可無故持有手槍罪處斷；所犯未經
    許可無故持有手槍罪與恐嚇罪間，具有方法、結果之牽連關係，依牽連犯之規定
    ，從一重之未經許可無故持有手槍罪處斷；並審酌被告甲○○受友人影響且一時
    酒精作祟影響思慮，而共同犯下本件持有槍枝恐嚇他人之罪行，其行為對於社會
    治安之危害性甚大，然幸未傷及無辜，及犯後飾言卸責之態度等一切情形，量處
    有期徒刑五年二月，併科罰金新台幣八萬元，併就所處罰金部分諭知易服勞役折
    算之標準；且以扣案之製式九０手槍壹枝（含彈匣，槍枝管制編號000000
    0000號）及製式左輪手槍壹支（槍枝管制編號0000000000號），
    均具有殺傷力，均係違禁物，依刑法第三十八條第一項第一款之規定併予宣告沒
    收之，另剩餘左輪槍彈殼十顆、半自動手槍彈殼二個及彈殼碎片二個均非屬違禁
    物，爰不予宣告沒收；最後審酌被告甲○○係因一時酒精影響情緒失控，一時失
    慮犯下本件犯行，而非有犯罪習慣之程度，亦無以犯某種犯罪為常業或因遊蕩、
    懶惰成習而犯罪之情形，依刑法第九十條第一項規定之要件，尚無宣告強制工作
    ，以矯治其反社會危險性之必要，爰不另為強制工作之諭知，其認事用法均無違
    誤，量刑亦稱妥適，被告甲○○上訴意旨猶飾詞否認犯罪，為無理由，應予駁回
    。
七、據上論斷，應依刑事訴訟法第三百六十九條第一項前段、第三百六十四條、第二
    百九十九條第一項前段、第三百六十八條，槍砲彈藥刀械管制條例第七條第四項
    、第十二條第四項、刑法第三百零五條、第十一條前段、第五十五條、第四十二
    條第二項、第三十八條第一項第一款、第五十一條第五款、第七款，罰金罰鍰提
  高標準條例第一條前段、第二條，現行法規所定貨幣單位折算新臺幣條例第二條
    ，判決如主文。
本案經檢察官覃正祥到庭執行職務。
中      華      民      國    九十一    年      三      月    十九    日
                                  臺灣高等法院刑事第九庭
                                      審判長法  官  李  文  成
                                            法  官  官  有  明
                                            法  官  周  盈  文
右正本證明與原本無異。
如不服本判決應於收受送達後十日內向本院提出上訴書狀，其未敘述上訴之理由者並
得於提起上訴後十日內向本院補提理由書（均須按他造當事人之人數附繕本）。
                                            書記官  余  姿  慧
中      華      民      國    九十一    年      三      月    十  九    日
附錄：本案論罪科刑法條全文
槍砲彈藥刀械管制條例第七條第四項：
未經許可製造、販賣或運輸火砲、肩射武器、機關槍、衝鋒槍、卡柄槍、自動步槍、
普通步槍、馬槍、手槍或各類砲彈、炸彈、爆裂物者，處死刑、無期徒刑或七年以上
有期徒刑；處徒刑者，併科新臺幣三千萬元以下罰金。
未經許可，轉讓、出租或出借前項所列槍砲、彈藥者，處無期徒刑或五年以上有期徒
刑，併科新臺幣一千萬元以下罰金。
意圖供自己或他人犯罪之用，而犯前二項之罪者，處死刑或無期徒刑；處徒刑者，併
科新臺幣五千萬元以下罰金。未經許可，持有、寄藏或意圖販賣而陳列第一項所列槍
砲、彈藥者，處五年以上有期徒刑，併科新臺幣一千萬元以下罰金。
未經許可，持有、寄藏或意圖販賣而陳列第一項所列槍砲、彈藥者，處五年以上有期
徒刑，併科新台幣一千萬元以下罰金。
第一項至第三項之未遂犯罰之。
